臺灣板橋地方法院民事判決　　　　　　　99年度訴字第2547號
原　　　告　台新國際商業銀行股份有限公司
法定代理人　吳清文
訴訟代理人　張素蓉
　　　　　　黃駿杰
　　　　　　陳泳瑋
被　　　告　薛偉中
　　　　　　薛淑英
上　一　人
訴訟代理人　高萬順
　　　　　　　　　　　　3號
上列當事人間請求塗銷所有權移轉登記事件，經本院於民國100
年2月23日言詞辯論終結，判決如下：
    主  文
原告之訴駁回。
訴訟費用由原告負擔。
    事實及理由
一、本件被告薛偉中經合法通知，未於言詞辯論期日到場，核無
    民事訴訟法第386條所列各款情形，爰依原告之聲請，由其
    一造辯論而為判決。
二、原告主張：
（一）先位之訴部分：
   1、本案就被告間有無債權存在及買賣行為無效有受確認判決
      之法律上利益：
 （1）按「確認法律關係之訴，非原告有即受確認判決之法律上
      利益者，不得提起之。」民事訴訟法第247條第1項前段定
      有明文。又所謂「即受確認判決之法律上利益」，係指因
      法律關係之存否不明確，致原告在私法上之地位有受侵害
      之危險，而此項危險得以對於被告之確認判決除去者而言
      （最高法院42年臺上字第1031號、52年臺上字第1240號判
      例意旨參照）。次按確認法律關係成立或不成立之訴，固
      以確認現在之法律關係為限，但過去不成立之法律關係，
      延至目前仍繼續不存在時，仍不失為現在之法律關係（最
      高法院98年臺上字第32號判決意旨參照）。
 （2）查本案先位之訴原告主張為被告薛偉中之債權人，而被告
      薛偉中及被告薛淑英為兄妹關係，2人間就系爭不動產之
      買賣行為，係屬通謀虛偽意思表示，應為無效，且已損及
      原告之債權，惟現為被告薛淑英於答辯狀中係以「以債作
      價」為買賣之法律關係所否認，足堪認被告薛偉中與被告
      薛淑英間就系爭不動產買賣所為價金交付(即以債作價之
      債權)成立與否及其效力，自始即有所爭執，則被告間就
      系爭不動產買賣關係存在否，延至目前仍繼續不明確，則
      原告之法律上地位自有受侵害之虞，且此項危險得以對於
      被告2人之確認判決除去，故對於該法律關係存在與否，
      即難謂其無即受確認判決之法律上利益。揆諸前揭判例及
      判決意旨，原告先位提起本件確認之訴，即有受確認判決
      之法律上利益，合先敘明。
   2、查被告薛偉中於民國95年1月6日在本行帳款即開始逾期，
      而其所有權移轉登記時間點為95年3月28日，且受轉讓人
      即被告薛淑英為其妹，故顯有脫產之嫌疑，被告間為避免
      被告薛偉中因債務問題，導致其不動產持分遭各債權銀行
      強制執行，竟於95年3月28日將如附表所示之不動產（下
      稱系爭不動產）完成移轉登記，足證被告間移轉不動產之
      行為，乃係「通謀虛偽意思表示」，其目的在逃避債權人
      之追償，且該系爭不動產之移轉時間又在被告薛偉中債務
      發生逾期未清償之後，故以買賣行為之名行脫產之實至為
      明顯，依民法第87條第1項之規定，其法律行為應屬無效
      ，依民法第113條之規定，無效法律行為之當事人，於行
      為當時知其無效，或可得而知者，應負回復原狀或損害賠
      償之責任。又按債務人怠於行使權利時，債權人因保全債
      權，得以自己之名義，行使其權利，民法第242條訂有明
      文。故被告間之買賣關係及所有權移轉行為若為通謀虛偽
      意思，則依民法113條之規定應回復原狀，故本件系爭不
      動產所有權應仍屬於被告薛偉中所有，原告主張依民法第
      242 條代位被告薛偉中之所有權權利，請求依民法第113
      條之規定回復登記於被告薛偉中名下所有。
   3、蓋債務人所有之財產除對於特定債權人設有擔保物權外，
      應為一切債務之總擔保，倘債務人財產已不足清償一切債
      務時，而竟將財產惡意脫產他人，且非用以清償具有優先
      受償權之債務，對於普通債權人甚不公平，即難謂無詐害
      行為（最高法院78年度台上字第1583號判決意旨參照），
      今被告薛偉中將其所有之系爭不動產以買賣之名移轉登記
      為其妹即被告薛淑英所有，顯為有害及債權之行為。
   4、另按當事人主張有利於己之事實者，就其事實有舉證之責
      任。但法律別有規定，或依其情形顯失公平者，不在此限
      ，民訴法第277條定有明文；又確認法律關係不存在之訴
      ，如原告僅否認被告於訴訟前所主張法律關係成立原因之
      事實，以求法律關係不成立之確認，應由被告就法律關係
      存在或法律關係成立原因之事實，負舉證之責（最高法院
      42年度台上字第170號、20年上字第709號判例意旨參照）
      。故按上開判例要旨所示，原告否認系爭買賣行為事實存
      在，自應由被告等就其主張之買賣關係存在之積極事實（
      如合理對價關係、資金來源及來往記錄等，是否符合買賣
      之要件），負舉證責任。此乃就接近證據之難易言，雙方
      當事人對於買賣是否虛偽之事實，應由何方為舉證較易之
      情形，其舉證責任分配由較易舉證之當事人負擔，自較符
      合正義公平之原則，而被告間之買賣原因事實、資金來源
      及流向均由被告等所掌握，因此被告等自始即接近及持有
      該財務資料，自應由被告等舉證較諸原告為合理且簡單，
      再者私人者之買賣或借貸，未如金融機構，幾無審核、徵
      信、估價及監督機制，故利用以債作價而逃避債權人藉由
      強制執行滿足債權者，時有所聞，況且本件被告薛淑英係
      為被告薛偉中之妹，被告薛偉中對原告負有借款債務，於
      可能將受強制執行之敏感時間，將系爭不動產以買賣為原
      因而移轉所有權登記予被告薛淑英，就此親等間之買賣關
      係是否屬真實，相較於一般第三人買賣，自應受較嚴格之
      檢驗。
   5、就本案被告於答辯狀中主張之證詞及證物，原告均認為並
      非事實且有諸多疑點及爭議之處，茲提出爭點理由如下：
 （1）原告否認被告之間有新臺幣（下同）3,000,000元之「消
      費借貸」債務關係：
   A、稱消費借貸者，謂當事人約定，一方移轉金錢或其他代替
      物之所有權於他方，而他方以種類、品質、數量相同之物
      返還之契約，為民法第474條所明定。又消費借貸，因金
      錢或其他代替物之交付而生效力，同法第475條亦定有明
      文。按「金錢借貸，為要物契約，應由貸與人就金錢之交
      付及借貸意思表示相互一致之事實負舉證之責。」（最高
      法院69年度台上字第3546號、81年度台上字第2372號判例
      意旨參照），故金錢借貸契約既為要物契約，即應由貸與
      人就金錢交付之事實負舉証之責。
   B、按「金錢借貸契約為要物契約，以貸與人金錢之交付為該
      消費借貸契約成立之要件。此所謂交付，指貸與人將其對
      為借貸標的款項之事實上管領力移轉與借用人而言。換言
      之，須借用人就貸與人所移轉之款項有自由支配之能力，
      始足當之。」（最高法院88年台上字第1858號民事裁判意
      旨參照）。故交付既為完成物權行為變動之要件，在消費
      借貸契約而言更為契約成立之特別要件，則該交付之意義
      ，依債之本旨而論，應係指完整將對等款項之管領力移轉
      與他方方可成立。
   C、本案原告主張被告薛淑英就系爭房地以「以債作價」之買
      賣方式移轉所有權，均係被告等2人為阻礙原告對系爭房
      地強制執行所為通謀虛偽意思表示；惟為被告薛淑英所否
      認並抗辯：被告薛偉中自80年起即因週轉需要陸續向其調
      借金前，金額累計達3,000,000元，為保障其債權，所以
      被告薛偉中才於82年5月11日開立本票並將系爭房屋給其
      設定抵押權作為還款擔保等語。惟被告薛淑英所舉之本票
      證據尚不足以證明其與被告薛偉中間即有借款債權存在，
      揆諸上開判例說明，自應由被告薛淑英就其等交付借款之
      資金流向、借貸意思表示相互一致暨系爭抵押債權存在之
      事實負舉證責任，以釐清事實及爭議。
 （2）本案被告(抵押權人)薛淑英無真正抵押債權存在：
      按「抵押權為擔保物權，具有從屬性，倘無所擔保之債權
      存在，抵押權即無由成立，自應許抵押人請求塗銷該抵押
      權之設定登記。」（最高法院84年台上字第167號裁判要
      旨參照）。按被告薛淑英於答辯狀表示，其為該房屋之第
      一順位抵押權人，有優先受清償之權，惟查被告薛偉中與
      被告薛淑英間並無真正之消費借貸債務關係存在，故被告
      薛淑英之第一順位抵押權即屬「無擔保債權」之設定行為
      ，已違反「抵押權從屬性」原則，故其第一順位抵押權之
      效力自始應不成立，自無所謂有優先受清償之餘地。
 （3）被告間就系爭不動產之買賣時機有違常理：
      按「財產之移動，具有左列各款情形之一者，以贈與論，
      依本法規定課徵贈與稅：…二等親以內親屬間財產之買賣
      。但能提出已支付價款之證明，且該已支付之價款非由出
      賣人貸與或提供擔保向他人借得者，不在此限。」遺產及
      贈與稅法第五條第六款訂有明文。故一般不動產買賣行為
      ，倘債務人明知其財產不足清償一切債務，且為「二等親
      以內親屬間財產之買賣」時，均屬與一般交易常態有違之
      買賣行為。查被告薛偉中與被告薛淑英之係兄妹，為二等
      親旁系血親關係，故渠等間「以債作價」之不動產「買賣
      」行為，作為所有權移轉登記之原因，顯與一般經驗法則
      不符，並與一般交易常態有有違。另據被告薛淑英於答辯
      狀所稱其亦為被告薛偉中之債權人，惟查系爭不動產辦理
      所有權移轉登記為予被告薛淑英時，而被告薛偉中除系爭
      不動產外已無其他有價值之「積極財產」，且尚有原告之
      信用卡債務及其他債務未清償（詳證物），故被告薛偉中
      豈能就尚有價值之「積極財產」出售予亦為債權人之被告
      薛淑英。
（二）備位之訴部分：
   1、再退步言之，縱被告可提供支付價款之資金往來證明，亦
      只能證明該買賣關係係屬有償行為。而按「債務人所為之
      有償行為，於行為時明知有損害於債權人之權利者，以受
      益人於受益時亦知其情事者為限，債權人得聲請法院撤銷
      之」。又「債務人怠於行使其權利時，債權人因保全債權
      ，得以自己之名義，行使其權利」，民法第244條第2項、
      第242條前段分別定有明文。
   2、次按民法第244條所謂有害債權，指債務人減少其積極財
      產（如讓與所有權、設定他物權、免除債權等是），或增
      加消極財產（如承擔債務），因而足以減少其一般財產，
      削弱共同擔保，使債權受有損害而不能完全受清償而言，
      債務人有此行為，通稱為詐害債權行為或詐害行為。且債
      務人所有之財產除對於特定債權人設有擔保物權外，應為
      一切債務之總擔保，倘債務人財產已不足清償一切債務，
      而竟將財產出賣與人，且非用以清償具有優先受償權之債
      務，對於普通債權人，即難謂無詐害行為（最高法院48年
      台上字第1750號、51年台上字第302號判例意旨參照）。
      又按諸詐害行為之認識，係指債務人對於所為有償行為，
      足致其責任財產發生不足清償之情形，有所認識，至於特
      定債權是否將因此而受損害，則無認識之必要。又所謂受
      益人知其情事，並不以受益人具有以積極行為侵害債權之
      慾望為必要，且對於特定債權是否將因此而受損害，亦無
      認識之必要，受益人僅須對於債務人之有償行為，足致債
      務人之責任財產發生不足清償之情形有所認識，即為已足
      。
   3、本案被告薛淑英既以不相當之對價買賣系爭房地，其對於
      該行為足致被告薛偉中之全部財產有所減損，且將損及被
      告薛偉中其他債權人之權利，自有所認識，被告薛偉中於
      行為時亦明知有損害於債權人之權利，均堪以認定。故被
      告薛淑英縱未確知原告公司將對被告薛偉中主張本件信用
      卡欠款債權，仍無礙於本件房地買賣係屬詐害行為之認定
      。上開買賣及物權移轉登記之有償行為既非以相當合理之
      買賣價金所為，應認受益人即被告薛淑英於行為時即明知
      損害原告債權及其他債權人之權利。則原告備位聲明主張
      依民法244條第2項之規定，請求撤銷被告2人前揭債權行
      為及物權行為，並塗銷其所有權移轉登記，均屬有據。
（三）綜上先、備位所述，按民法第87條之通謀虛偽意思表示，
      與同法第244條第2項之受益人明知有損害於債權人之權利
      者，該主觀要件之舉證須參酌客觀事實以為認定。實務上
      乃針對該買賣雙方所約定之價金是否顯不相當、債務人是
      否確實收受買賣價金（即資金流程）、買受人是否知悉債
      務人對金融機構負有債務且逾期未清償、土地登記謄本上
      所載之負擔之義務人（如：抵押權人）為誰、系爭買賣關
      係成立時點是否在債務人發生逾期不清償債務而陷於無資
      力之後或有無緊密相臨、債務人逾期不清償債務之時間長
      度等相關事實，以作為認定買賣雙方係通謀虛偽意思表示
      ，或買受人係明知該買賣行為有損害於金融機構之證據及
      依據，故基於以上事實足證被告之所有權移轉行為顯係有
      害原告之債權，為此狀請鈞院鑒核上述事實及理由，判決
      如訴之聲明，以維法紀。
（四）聲明：
   1、先位聲明：
 （1）確認被告薛偉中、薛淑英就系爭不動產之買賣契約關係不
      存在。
 （2）被告薛淑英應就系爭不動產於95年3月28日以買賣為原因
      所為之所有權登記予以塗銷，回復為被告薛偉中名義。
   2、備位聲明：
 （1）被告間就系爭不動產之所有權持分之買賣債權行為及移轉
      所有權之物權行為均應予撤銷。
 （2）被告薛淑英就系爭不動產之所有權移轉登記應回復登記為
      被告薛偉中所有。
三、被告薛偉中未於言詞辯論期日到場，亦未提出書狀作何聲明
    或陳述。被告薛淑英則以：
（一）被告薛偉中自80年起，即因週轉需要陸續向被告薛淑英調
      借金錢，金額累計達3,000,000元，為保障被告薛淑英之
      債權，被告薛偉中於82年5月11日開立本票，並將該房屋
      設定抵押權給被告薛淑英作為還款擔保。
（二）被告薛偉中積欠本人之借款，經被告薛淑英多次催討均表
      示無力清償，於是雙方協議將系爭不動產出售給被告薛淑
      英用以抵償債務，並於95年3月完成過戶手續，同時塗銷
      抵押權登記，過戶完成後雙方之債權債務關係消滅。
（三）被告薛偉中與被告薛淑英雖是兄妹關係，但其欠款屬實，
      將系爭不動產抵押設定給被告薛淑英係發生在82年間，向
      台新銀行申請信用卡係在93年，系爭不動產抵押設定之時
      間遠在向銀行申請信用卡之前甚遠，且被告薛淑英為系爭
      不動產第一順位抵押權人，有優先受清償之權，原告僅係
      普通債權人，依最高法院78年度台上字第1583號判決意旨
      ，本案債務人之財產既用於清償具有優先受償權之債務，
      當然不構成有害及債權之行為。
（四）被告薛淑英與被告薛偉中雖為兄妹，戶籍亦曾同設在系爭
      不動產處，但被告薛淑英並非居住在系爭不動產，且個人
      有自己的家庭與生活圈，被告薛淑英對於被告薛偉中個人
      之財務狀況當然不可能明瞭，對其在外是否對金融機構或
      其他人負有債務當然不可能知悉，依據土地法第43條之規
      定，依本法所為之登記，有「絕對效力」。被告薛淑英因
      信賴登記而依法取得之土地權利，當然有絕對之效力。
（五）原告指稱被告薛偉中係為逃避債權人藉由強制執行滿足債
      權，因此利用以債作價之方式移轉不動產，但是系爭不動
      產之抵押權設定時間早於原告之債權10餘年，且原告係金
      融機構，於辦理借貸時應有審核、徵信、估價及監督程序
      ，亦即核發信用卡或是現金卡或是貸放借款給被告薛偉中
      之前應已知悉系爭不動產於82年間已有設定抵押權，有第
      一順位優先受償權人存在之事實，如果說被告82年間設定
      抵押權之舉，係為躲避10餘年後原告之強制執行，未免過
      於簽強。
（六）聲明：原告之訴駁回。
四、首應審酌原告主張被告間移轉系爭不動產契約為通謀虛偽意
    思表示有無理由？
（一）按當事人主張有利於己之事實者，就其事實有舉證之責任
      ，民事訴訟法第277條定有明文。而債務人與第三人通謀
      而為虛偽意思表示，其意思表示無效，債權人得依同法第
      242條規定，代位行使債務人之權利，訴請第三人回復原
      狀，以保全其債權。又民法第87條第1項所定之通謀虛偽
      意思表示，必須表意人與相對人均明知其互為表現於外部
      之意思表示係屬虛構，而有不受該意思表示拘束之意，始
      足當之，故規定此項意思表示為無效。惟由第三人以之為
      訴訟原因出而主張者，依舉證責任分配之原則，自應由該
      第三人先行立證。本件原告既主張被告間移轉系爭不動產
      契約係通謀虛偽意思表示而無效，則原告自應就通謀虛偽
      意思表示乙節負舉證責任，若原告不能舉證自己主張事實
      為真正，則被告就其抗辯事實即令不能舉證，或所舉證據
      尚有疵累，亦應駁回原告之訴。
（二）然原告主張被告2 人就系爭不動產之買賣行為屬通謀虛偽
      意思表示，此應由原告負舉證責任，原告之舉證方法，僅
      以被告薛偉中對原告負有借款債務，被告薛偉中竟將僅有
      之財產即系爭不動產以買賣原因移轉登記予被告薛淑英，
      顯見被告等係為逃避原告之催索而為通謀虛偽意思表示，
      就此買賣關係是否屬真實，應由被告2人就系爭不動產之
      買賣行為負舉證責任。惟觀諸被告薛淑英於99年12月22日
      言詞辯論期日所提之他項權利證明書、建物登記謄本及本
      票，被告薛偉中於82年5月11日簽發票面金額3,000,000元
      之本票予被告薛淑英，被告薛偉中隨即於82年5月14日將
      系爭不動產設定權利價值為3,000,000元之抵押權登記予
      被告薛淑英，足證被告2 人於82年間確有借貸關係，被告
      薛偉中並於95年3 月28日將系爭不動產移轉登記予被告薛
      淑英，以玆償還前開債務，是被告2 人買賣系爭不動產非
      屬通謀虛偽意思表示。又新北市樹林地政事務所系爭不動
      產移轉登記資料，系爭不動產確以買賣為移轉登記原因，
      買受人為被告薛淑英、出賣人為另一被告薛偉中，是被告
      2 人間確有買賣系爭不動產之意思表示，原告主張被告2
      人買賣系爭不動產為通謀虛偽意思表示，既未能舉證被告
      2 人買賣系爭不動產有何通謀虛偽意思表示以實其說，僅
      空言親等間之買賣關係是否屬真實及應由被告負舉證責任
      ，此部分主張實屬無據。所以，原告不能舉證自己主張事
      實為真正，則被告就其抗辯事實即令不能舉證，或所舉證
      據尚有疵累，亦應駁回原告之訴。
五、末應審酌備位之訴部分原告主張依民法第244條第2項之規定
    ，聲請本院撤銷被告間移轉系爭不動產買賣契約有無理由？
（一）按債務人所為之有償行為，於行為時明知有損害於債權人
      之權利者，以受益人於受益時亦知其情事者為限，債權人
      得聲請法院撤銷之，民法第244 條第2 項定有明文。次按
      民法第244條規定所謂債務人害及債權之行為，係指因債
      務人之行為，致債權不能獲得滿足；換言之，因債務人之
      行為而致積極的減少財產，或消極的增加債務，因而使債
      權陷於清償不能或因難或遲延之狀態。又債權人依民法第
      二百四十四條規定，撤銷債務人所為之有償行為者，祇須
      具備下列之條件，即：1、為債務人所為之法律行為；2、
      其法律行為有害於債權人；3、其法律行為係以財產權為
      目的；4、如為有償之法律行為；債務人於行為時，明知
      其行為有害於債權人，受益人於受益時，亦明知其事情。
      至於債務人之法律行為除有特別規定外，無論為債權行為
      抑為物權行為，均非所問。另債務人所有之財產除對於特
      定債權人設有擔保物權外，應為一切債務之總擔保，故債
      務人明知其財產不足清償一切債務，而竟將財產出賣與於
      人，及受益人於受益時亦知其情事者，債權人即得依民法
      第244條第2項之規定，聲請法院撤銷。此項撤銷權之效力
      ，不特及於債權行為，即物權行為亦無例外。又按當事人
      主張有利於己之事實者，就其事實有舉證之責任，民事訴
      訟法第277條定有明文。原告主張被告有詐害債權，應由
      原告就被告薛偉中行為時明知其行為有害於債權人及已達
      無資力賠償原告所受損害之程度、被告薛淑英於受益時亦
      明知其事情該等事實負舉證責任。然查，被告薛淑英於本
      院審理時抗辯系爭不動產係被告薛偉中因還不起其於82年
      間所欠被告薛淑英之債務，遂將系爭不動產移轉登記予被
      告薛淑英，這跟銀行一點關係都沒有，此有本院99年12月
      22日言詞辯論筆錄在卷可參，是被告薛淑英於82年間何有
      可能知悉10多年後被告薛偉中本件債務？原告又未舉證證
      明被告薛淑英於系爭不動產買賣時已知被告薛偉中本件債
      務，亦未舉證證明被告薛偉中已達無資力賠償原告所受損
      害之程度，何況，被告薛偉中欠被告薛淑英之債務在被告
      薛偉中欠原告債務之前。是以，無從依原告舉證證明所述
      為真實，原告又無法另舉其他證據以實其說。原告主張依
      民法第244 條第2 項之規定，聲請本院撤銷被告間移轉系
      爭不動產買賣契約並無理由。
（二）又民法第244 條撤銷權，自債權人知有撤銷原因時起，一
      年間不行使，民法第245 條定有明文。原告主張被告鄭金
      於95年1月6日在本行帳款即開始逾期，而系爭不動產所有
      權移轉登記時間點為95年3月28日，原告為銀行業，自應
      早已知被告薛偉中於95年3月28日將該系爭不動產完成移
      轉登記。若被告果有詐害行為存在，原告於99年11月18日
      提起本訴主張行使撤銷訴權，依民法第245條規定，其已
      逾一年之除斥期間，亦不得再為主張。
六、從而，原告依民法第87條、第244條第2項、第242條之法律
    關係，先位之訴請求「確認被告薛偉中、薛淑英就系爭不動
    產之買賣契約關係不存在及被告薛淑英應就系爭不動產於95
    年3月28日以買賣為原因所為之所有權登記予以塗銷，回復
    為被告薛偉中名義。」備位之訴請求「被告間就系爭不動產
    之所有權持分之買賣債權行為及移轉所有權之物權行為均應
    予撤銷及被告薛淑英就系爭不動產之所有權移轉登記應回復
    登記為被告薛偉中所有。」，均為無理由，均應予駁回。
七、本件判決基礎已臻明確，兩造其餘攻擊防禦方法及訴訟資料
    經本院審酌後，核與判決不生影響，無一一論述之必要，併
    予敘明。
八、據上論結，本件原告之訴，為無理由，應依民事訴訟法第38
    5 條第1項前段、第78條，判決如主文。
中    華    民    國  100     年    2     月    25    日
                  民事第二庭    法  官  張谷輔
以上正本係照原本作成
如對本判決上訴，須於判決送達後20日內向本院提出上訴狀
中    華    民    國  100     年    2     月    25    日
                                書記官  尤秋菊
附表：
┌─┬───────────────────────┬─┬─────┬──────┐
│編│  土          地          坐          落      │地│ 面    積 │  權    利  │
│  ├───┬────┬───┬───┬──────┤  ├─────┤            │
│號│縣  市│鄉鎮市區○  段  ○○段  │  地    號  │目│ 平方公尺 │  範    圍  │
├─┼───┼────┼───┼───┼──────┼─┼─────┼──────┤
│１│新北市│樹林區  │三角埔│      │0000-0000   │建│89.00     │4分之1      │
│  ├───┼────┴───┴───┴──────┴─┴─────┴──────┤
│  │備考  │                                                                    │
└─┴───┴──────────────────────────────────┘
┌─┬──┬───────┬───┬─────────────────┬────┐
│編│    │              │建築式│      建物面積（平方公尺）        │  權利  │
│  │    │基  地  坐  落│樣主要├───────────┬─────┤        │
│  │建號│--------------│建築材│樓    層    面    積  │附屬建物主│        │
│  │    │建  物  門  牌│料及房│                      │要建築材料│        │
│號│    │              │屋層數│合                計  │及用途    │  範圍  │
├─┼──┼───────┼───┼───────────┼─────┼────┤
│１│1508│新北市樹林區三│鋼筋混│4 樓層：76.73         │陽台：4.65│  全部  │
│  │    │角埔段0000-000│凝土造│合  計：81.38         │          │        │
│  │    │3 地號        │4層樓 │                      │          │        │
│  │    │--------------│房    │                      │          │        │
│  │    │新北市樹林區龍│      │                      │          │        │
│  │    │興街13巷11號4 │      │                      │          │        │
│  │    │樓            │      │                      │          │        │
│  ├──┼───────┴───┴───────────┴─────┴────┤
│  │備考│                                                                    │
└─┴──┴──────────────────────────────────┘